【裁判字號】    99,台抗,209
【裁判日期】    990311
【裁判案由】    強盜延長羈押
【裁判全文】
最高法院刑事裁定              九十九年度台抗字第二０九號
抗  告  人  甲○○
上列抗告人因強盜案件，不服台灣高等法院中華民國九十九年二
月四日延長羈押之裁定（九十七年度上訴字第四七九一號），提
起抗告，本院裁定如下：
    主  文
抗告駁回。
    理  由
本件原裁定以抗告人甲○○前經原審法院訊問後，認其涉犯強盜
罪嫌重大，有刑事訴訟法第一百零一條第一項第三款之情形，非
予羈押，顯難進行審判或執行，於民國九十七年十月十六日執行
羈押，至九十九年一月十五日第六次羈押期間即將屆滿。茲以前
項原因依然存在，且抗告人所犯之加重強盜罪，經第一審法院各
判處有期徒刑十五年，並定其應執行刑為有期徒刑二十八年，復
經原審法院於九十八年十二月三日，判決駁回抗告人之第二審上
訴；又抗告人前於七十六年間、八十年間、八十四年間，先後有
三次強盜犯行前科，甫於九十五年四月三日假釋出監，即再犯本
件二次加重強盜犯行；另本件上訴人係經警方持拘票拘獲，有相
當理由足認上訴人有畏罪逃亡之虞，於現階段之訴訟程序中，並
無羈押以外之方法得予代替，認有繼續羈押之必要，因而依刑事
訴訟法第一百零八條第一項、第五項，裁定自九十九年一月十六
日起，延長羈押二月。經核於法尚無違誤。抗告意旨略以：抗告
人於七十六年間係自首到案接受裁判之執行，於八十四年間因犯
強盜及妨害公務等罪，並經具保領回保釋金；又抗告人因他案經
假釋，足見抗告人在監表現良好，抗告人並無冒遭撤銷假釋而逃
亡之可能；警方係未持拘票而逕行拘提抗告人，其拘提抗告人之
程序於法不合；抗告人無逃亡或通緝之紀錄，有自有房屋並與母
同住，努力工作並為母繳交保險費，又因患病而不良於行，未曾
出國且無護照，足見抗告人並無逃亡之虞；原審於對抗告人為延
長羈押訊問時，並未通知抗告人原審指定辯護人到場，而執司法
院釋字第六六五號解釋意旨及公民與政治權利國際公約等，求為
撤銷原裁定，另為適法之裁定等語。然查被告犯罪嫌疑是否重大
，有無羈押及繼續羈押之必要，俱屬事實問題，審理事實之法院
本有審酌訴訟進行程度及其他一切情事自由裁量之職權。原審經
訊問抗告人後，審酌訴訟進行程度及其他一切情狀，認抗告人涉
犯加重強盜罪嫌重大，並有相當理由認其有逃亡之虞，裁定自九
十九年一月十六日起，延長羈押二月，核與司法院釋字第六六五
號解釋意旨及公民與政治權利國際公約等無違，不得任意指為違
法。又原審於九十九年二月四日下午三時三十分，對抗告人為延
長羈押之訊問前，已分別以電話通知抗告人原審指定辯護人到庭
表示意見，經抗告人原審指定辯護人鄧敏雄律師等相關人員，分
別表示於上開延長羈押訊問時不克到庭等情，有原審公務電話查
詢紀錄表附卷可稽，抗告人任意指摘原審延長羈押訊問程序違法
云云，並非有據。抗告意旨徒執前詞，任意指摘原裁定不當，為
無理由，應予駁回。另抗告意旨主張其係遭非法拘提等情，並非
本件抗告程序所得審酌，併予指明。
據上論結，應依刑事訴訟法第四百十二條，裁定如主文。
中    華    民    國  九十九  年    三    月   十一   日
                      最高法院刑事第一庭
                          審判長法官  董  明  霈
                                法官  林  茂  雄
                                法官  張  祺  祥
                                法官  林  秀  夫
                                法官  宋      祺
本件正本證明與原本無異
                                      書  記  官
中    華    民    國  九十九  年    三    月   十八   日
                                                      Ｅ

司法院資訊處製作；財團法人民間司法改革基金會備份。
